【裁判字號】    97,消債更,668
【裁判日期】    980209
【裁判案由】    更生事件
【裁判全文】
臺灣臺南地方法院民事裁定           97年度消債更字第668號
債  務  人  甲○○
上列當事人聲請消費者債務清理事件，本院裁定如下：
    主  文
債務人甲○○自民國九十八年二月九日十七時起開始更生程序。
    理  由
一、按債務人不能清償債務或有不能清償之虞，且無擔保或無優
    先權之債務總額未逾新臺幣（下同）1200萬元者，於法院裁
    定開始清算程序或宣告破產前，得向法院聲請更生。法院開
    始更生程序之裁定，應載明其年、月、日、時，並即時發生
    效力，消費者債務清理條例第3條、第42條第1項、第45條第
    1項定有明文。
二、本件債務人主張：債務人現每月薪資收入約20,000元，負債
    總額為885,034 元，均為無擔保或無優先權之債務，名下無
    任何財產，負債顯然超過資產甚多。永豐商業銀行（下稱永
    豐銀行）協商當時提出前五年每月繳交8,000 元，其他未結
    款項往後在談。然債務人每月薪資20,000元，每月基本生活
    開銷即20,329元（9,829 ＋3,500*3 ＝20,329），永豐銀行
    所提之債務清償方案已超出債務人能力，因此協商不成立。
    債務人僅係一般消費者，未曾從事營業，復未經法院裁定開
    始清算程序或宣告破產，爰向本院聲請更生等語。
三、債務人主張現每月薪資收入約20,000元，負債總額為885,03
    4 元，均為無擔保或無優先權之債務，名下無任何財產。債
    務人僅係一般消費者，未曾從事營業，業據提出債權人清冊
    、債務人之財產及收入狀況說明書、戶籍謄本、財政部台灣
    國稅局95年、96年度綜合所得稅各類所得資料清單、財政部
    台灣省國稅財產歸屬資料清單、財團法人金融聯合徵信中心
    當事人查詢個人資料（信用報告），堪認債務人確已達不能
    清償債務或有不能清償之虞之程度。
四、按債務人對於金融機構因消費借貸、自用住宅借款、信用卡
    或現金卡契約而負債務，在聲請更生或清算前，應提出債權
    人清冊，以書面向最大債權金融機構請求協商債務清償方案
    ，並表明共同協商之意旨，消費者債務清理條例第151條第1
    項定有明文。債務人主張其曾向最大債權金融機構永豐商業
    銀行申請債務協商，惟協商不成立，業據提出前置協商不成
    立通知書為證，自堪信為真實。
五、綜上所述，債務人僅係一般消費者，未曾從事營業，其已達
    不能清償債務或有不能清償之虞之程度，其中無擔保或無優
    先權之債務，在1200萬元以下。債務人曾向最大債權金融機
    構永豐商業銀行請求協商債務清償方案，惟協商不成立，且
    未經法院裁定開始清算程序或宣告破產，又查無消費者債務
    清理條例第6 條第3 項、第8 條或第46條各款所定駁回更生
    聲請之事由存在，則債務人聲請更生，應屬有據，爰裁定如
    主文。
中    華    民    國    98    年    2     月     9    日
              民事第三庭    法      官  黃莉莉
上為正本係照原本作成。
本件不得抗告。
本裁定已於98年2月9日17時公告。
中    華    民    國    98    年    2    月      9    日
                            書  記  官  陳著振


司法院資訊處製作；財團法人民間司法改革基金會備份。
